【裁判字號】    99,易,27
【裁判日期】    990420
【裁判案由】    違反性騷擾防治法
【裁判全文】
臺灣苗栗地方法院刑事判決                99年度易字第27號
公  訴  人  臺灣苗栗地方法院檢察署檢察官
被      告  乙○○
選任辯護人  周敬恒律師
上列被告因違反性騷擾防治法案件，經檢察官提起公訴（98年度
偵續字第58號），本院判決如下：
    主  文
乙○○意圖性騷擾，乘人不及抗拒而為擁抱及觸摸其臀部之行為
，處有期徒刑肆月，如易科罰金，以新臺幣壹仟元折算壹日。
    事  實
一、緣00000000甲 （下稱甲女）係負責苗勝有限公司（下稱苗勝
    公司）對於乙○○所營，位在苗栗縣大湖鄉○○村○○路45
    號「千成行」超商之雜貨配送業務。乙○○於民國98年4 月
    18 日9時30分許，在苗栗縣大湖鄉○○街7 號上開超商倉庫
    內，利用甲女送七星牌香菸2 箱至該處之機會，意圖性騷擾
    ，在倉庫1 樓的樓梯口，先向甲女告以「你晚上會不會想找
    一個人抱妳睡覺，這樣不是比較好，妳男朋友會不會找妳做
    愛，或是妳會去找他」等語騷擾甲女，甲女聽聞後並未答腔
    ，乃走向倉庫鐵捲門口。斯時，乙○○則乘甲女不及抗拒之
    際，從甲女背後擁抱甲女之腰部，並說：「今天要給我什麼
    」等語，甲女見狀撥開乙○○之手稱：「不要這樣子，要給
    你什麼，請你喝飲料就好了」等語後，再往該倉庫之外鐵捲
    門口行走，乙○○旋即尾隨甲女之後，又上前接續擁抱甲女
    ，復以性器官觸摸甲女臀部，並將甲女抱回倉庫內，且以客
    語稱：「又不怕，好玩嗎！」等語，甲女則高喊：「不要」
    ，乙○○乃將甲女放下，甲女未收貨款立即離開該處並說「
    我是隨便讓你玩的嗎？」。
二、案經甲女訴由臺灣苗栗地方法院檢察署檢察官偵查起訴。
    理  由 
一、本件被告乙○○及辯護人對於下列供述證據、非供述證據的
    證據能力均不爭執（參99年1 月26日準備程序筆錄第3 頁、
    99年4 月6 日審判筆錄第18至20頁），且無違法取得或顯不
    可信之情形，本院自得將之採為認定本件犯罪事實存否之證
    據，附此敘明。至證人丁○○、丙○○證述有關告訴人甲女
    訴說被告乙○○如何對渠性騷擾之內容，係屬傳聞證據，自
    無證據能力；但其等2 人所證述有關親身經歷及親眼目睹的
    情節，自有證據能力，併此敘明。
二、被告乙○○否認有何違反性騷擾防治法的犯行，辯稱：「我
    從頭到尾沒有做什麼。那天是發生金錢價差的糾紛，雖然我
    講話比較難聽一點，但是我們發生爭執，店裡的小姐也有看
    到，且告訴人有拿飲料給大家喝，大家都有看到。當初若是
    告訴人有告訴丁○○這件事情，他一定會陪著告訴人到我店
    裡，怎麼會當天告訴人第2 次回來是一個人來呢？倉庫走廊
    對面有一大堆人走來走去，且有時候有人進來看要買什麼東
    西等，不定時對面有人坐在那裡聊天，且4 扇門全開，一扇
    門大概3 、4 公尺寬，我們都從那裡送貨進去。」等語。
三、惟查：
  (一)證人即告訴人甲女於審理時結證稱：「（問：98年4 月18日
    上午8 時許，你是不是送貨給被告？）早上我是先送到超商
    ，然後被告叫我送到他的倉庫。」、「（問：倉庫是不是苗
    栗縣大湖鄉○○街7 號這個地點？）對。」、「（問：你幾
    點送到倉庫？）大概9 點半左右。」、「（問：是只有你一
    個人過去？）對。」、「（問：你到的時候被告已經在那裡
    了嗎？）是。」、「（問：還有其他人嗎？）沒有。」、「
    （問：你到達時他叫你怎麼做？）我先將香菸搬到裡面，然
    後他叫我幫他搬貨品上他的車。」、「（問：搬完之後呢？
    ）他就用客家話說『ㄌ一ㄠ一下』【即為『在這邊停留一下
    、玩一下』之意】。」、「（問：他說完這句話之後？）他
    坐在倉庫樓梯那裡，開始講一些話。」、「（問：講什麼？
    ）他說『晚上會不會想有人抱你一起睡覺』。」、「（問：
    還有其他話嗎？）有，我不想回答他，他一直問。我一直閃
    開他的話，但是他一直問，還說『男朋友晚上會不會去找你
    ？還是你會去找他？』這樣的話。」、「（問：提示他卷第
    400 號第7 頁，被告對你說的話是不是筆錄上第9 、10行的
    話？）對。」、「（問：他對你說完這些話之後你做何反應
    ？）我一直閃開這個話題，我走到門口，不敢看他，他就從
    後面抱過來。」、「（問：他抱你之後你有什麼動作？）我
    撥開他的手，叫他不要這樣子，旁邊沒有人，沒有人聽得到
    。」、「（問：他的下體有頂到你嗎？）那是他第2 次把我
    抱起來往裡面走的時候，我不知道，感覺怪怪的。」、「（
    問：那你第一次被抱以後，你撥開他的手，被告接下來有何
    舉動？）他抱著我跟我說今天要給他什麼，我說要給你什麼
    ，請你喝飲料就好了。」、「（問：之後還有說什麼？）第
    1 次他有說不要叫那麼大聲，我要往外面走，他把我整個抱
    起來走向裡面。第2 次他用客家話說『又不怕，好玩嗎』。
    意思是說沒關係，不用怕，好玩而已、、、」、「（問：你
    說完這句話後呢？）他把我放下來一邊講上開那句話，我就
    回答我是隨便讓你玩的嗎？接下來我的錢沒有收就走了。」
    、「（問：你在偵查中說他有頂你的下體，是第2 次他把你
    抱起來的時候嗎？）對。」、「（問：從你到倉庫到你離開
    倉庫，這中間除了你與被告之外還有其他人嗎？）沒有。」
    、「（問：離開倉庫後你去哪裡？）我開車到大湖鄉○○街
    那邊打電話給丁○○。」、「（問：跟丁○○說什麼？）我
    說我好想哭，他問我怎麼了，我就跟他講我去倉庫下貨，乙○○對我做的這些事情。」、「（問：丁○○有跟你說什麼
    嗎？）他就跟公司講。」、（問：跟他通電話後，你還有再
    回到被告的商店嗎？）有。」、「（問：回去商店做什麼？
    ）收貨款。」、「（問：那時候商店裡面有誰？）櫃台有一
    個老闆娘，小姐在整理貨，我到他的小辦公室收錢時，那個
    小姐有進來。」、「（問：被告有回來他的商店嗎？）有，
    是大概12點多才過去的。」、「（問：你離開倉庫大概是幾
    點？）10點出吧。」、「（問：後來為什麼你又想要回到他
    的商店？）因為他已經有兩箱香煙的錢沒有給我，還有之前
    的貨款，總共4 箱香煙的貨款，共113060元，沒有收到會被
    公司罵。」、「（問：你回到商店遇到被告，他有作任何表
    示嗎？）我不想跟他講話，也沒有跟老闆娘說，我自己跑去
    冰箱拿兩瓶咖啡，我把錢放在桌上付錢後就進去收錢。」、
    「（問：你收到帳之後就走了？）對。」、「（問：你什麼
    時候跟丙○○說這件事情？）禮拜一上班的時候，98年4 月
    20日下午。」、「（問：你怎麼跟丙○○說？）我說我在大
    湖派出所，他問我怎麼了，是不是被人搶了？我說不是，是
    4 月18日發生的事情。」、「（問：你用電話告訴他的？）
    對。」、「（問：之前與乙○○有沒有什麼過節？）沒有。
    」、「（問：提示他卷第24頁及本院卷99年1 月26日書狀證
    物一照片，倉庫的外觀、地點、四周是否如照片所示？）是
    ，但當時倉庫的鐵門並不是全部打開的。」、「（問：這倉
    庫是不是在騎樓外面設有鐵捲門？）光是樓梯正對著鐵門，
    那兩扇是關著的，但是事後拍的照片上『辯護人庭呈』與當
    時的情況不相符，不是這樣的。」、「（問：你說正對著屋
    內的門，當時你在倉庫時鐵門是關著的，其他鐵門是開著的
    嗎？）那裡『騎樓外』有好幾扇鐵捲門，好像只有開兩扇左
    右，其他是關著的。」、「（問：你當時在倉庫是白天嗎？
    ）對。」、「（問：當時的天候如何？光線如何？是晴天還
    是雨天、陰天？）晴天吧。」、「（問：有出太陽嗎？）我
    忘記了。」、「（問：你當時在倉庫時，在那邊的穿著為何
    ？）我每天只要上班都是穿制服。」、「（問：請描述你的
    制服形狀？）我一定穿牛仔褲，制服是密不通風的，材質是
    棉、尼龍混合的。」、「（問：你在倉庫時有下兩箱貨，你
    也有幫忙搬貨，你在那裡待大概多久？）差不多半個小時。
    」、「（問你剛才說你有跟被告在屋內的走道上談話？）對
    。」、「（問：你剛才也有提到被告有如同你說的問你男友
    會不會找你，被告知道你男友是誰嗎？）他知道。」、「（
    問：除了你剛才回答檢察官問你，你說被告跟你說性騷擾的
    部分外，你們在倉庫期間，有沒有聊到你男友之近況及工作
    情形等內容？）我一直在推託被告所有的問話，他一直問，
    他的目的要幹嘛？這都是我個人的事情，還把我抱起來，他
    要幹嘛？」、、、「（問：你說被告有對你作這些動作，是
    在你搬貨的過程中，還是你已經搬完了？）早就搬完了，他
    一直跟我說『ㄌ一ㄠ一下』，但是早就搬完了，他為什麼一
    直騙我。」、「（問：你除了98年4 月18日當天有去『千成
    行』倉庫外，之前是不是也有送貨到他的倉庫過？）之前很
    久了，被告也會叫我去他的倉庫搬飲料什麼的，我都推掉。
    」、「（問：之前有沒有去過？）之前有去過，很久了。」
    、、、「（問：你在中午到超商時，你們那時候有沒有與被
    告爭執或是談論關於香菸售價的問題？）你認為我有閒工夫
    與他說話嗎？我收錢之後就走了。」、「（問：請針對問題
    回答？）我剛才就說了，我根本不想跟他說話，他之前就一
    直吵香菸賣他一條540 元，但這個價格根本不能做，我就是
    一條545 元，最後被告也同意這個價格，所以我才賣香煙給
    他。」、「（問：被告付你貨款，是否有要減少1000元，你
    認為這1000元是你應該要收的貨款，所以你把他收走？）你
    認為這1000元是我的還是公司的？」、「（問：請你回答我
    的問題？）這1000元是公司的，我一定要收回去。」、「（
    問：提示他卷第37頁之估價單，你在4 月18日第2 次回到超
    商，是不是要收估價單的這個款項？）對」、「（問：這部
    分是不是被告的超商向你訂4 箱香菸，前面已經送兩箱了，
    當天再送兩箱過去？）對。」、「（問：被告當天在超商內
    付給你113060元後，被告有沒有告訴你今後不用再來他的超
    商賣香煙，他也不會透過公司買菸酒？）他沒有講。」、「
    （問：你會提出本件對被告性騷擾的告訴，是自發性的由你
    個人提告？還是有受到你男友或是家人的影響？）我家人不
    知道，是事後才知道的。我一個女孩在外面工作不辛苦嗎？
    我為什麼在職場上受欺負？我提出告訴就是為了公道而已，
    我沒有錯。」、「（問：提示他卷第4 頁第8 行及第26頁倒
    數第3 行，你都一再說明，你會去報案是你男友的鼓勵才提
    告，你書狀所述是否實在？）實在，我男友因為我天天哭，
    才鼓勵我去報案的。」、「（問：提示偵卷第10頁照片，案
    發當天乙○○是在照片上的哪個地方，對你說『晚上會不會
    想找一個人抱你睡覺，這樣不是比較好，你男朋友會不會找
    你做愛，或是你會去找他』等言語？）對，他說話時是坐在
    下方照片樓梯大概從下往上第2 階，他的腳踩在地面。」、
    「（問：你剛才說被告第一次從後面抱你的時候，是在上開
    照片中的什麼地方？）第一張照片正對樓梯前面的那個鐵捲
    門前，鐵門是關著的。」、「（問：就是在騎樓裡面？）對
    。」、「（問：你剛才說被告在你往外走時，第2 次從後面
    抱住你的腰部，往倉庫裡面走，是在什麼地方？）也是在騎
    樓。」、「（問：你剛才說被告第2 次從你的後面抱住你時
    ，你有喊叫，還記得你喊什麼嗎？）就是『不要』（客語）
    聲音還有再更放大。」、「（問：說完之後呢？）他放下後
    就說『又不要緊，好玩咩』（客語）」、「（問：然後你就
    離開倉庫嗎？）我聽到這句話生氣，就邊走邊用客家話說『
    我隨便給你玩的嗎』。」、「（問：你在案發當天或是之前
    ，有沒有向被告的超商推銷用紅酒搭配香煙？）是公司叫我
    賣的，公司有一個額度，叫我去賣，但是被告沒有買。」、
    「（問：你是因為一條香菸545 元，及一條540 元，這中間
    5 元的價差，前後合計4 箱產生1000元的金額，與被告之間
    有爭執，你因為不愉快才告他嗎？）不是這樣子。因為之前
    兩箱的香煙錢已經向公司報出去了，案發當天的兩箱是拿現
    金的。」、「（問：你案發當天中午12點左右回去超商向被
    告拿113060元，是包括4 箱香煙的錢嗎？）對，被告當天中
    午把錢拿在手上一直算，算了就只有給我112000而已，我坐
    在那邊算錢，他手上拿著1 千元要往外走，我才向他拿回來
    。我想被告得不到我的身體，連這1 千也要拗起來是怎樣，
    這也是我要拿回給公司的。」、「（問：60元呢？）就算了
    ，自己付。」、「（問：提示他卷第8 到9 頁、第21到22頁
    、第26頁、第35頁，你在警詢、檢察官偵查中及你的陳述狀
    所述是否實在？）都實在。」、「（問：在98年4 月18日案
    發當天中午時，你與被告收了113000元，被告還有沒有欠你
    或是公司任何貨款？）都沒有。」等語（參審卷99年3 月16
    日審判筆錄第3 至16頁）。
  (二)是由證人甲女上述證詞，參酌卷附苗勝公司- 千成帳款明細
    表、估價單、繳款單、現金收入繳款明細表各1 份、照片2
    張（參98年度他字第409 號卷第36至39頁，98年度偵字第26
    82號卷第10頁）所示，可知其係證稱擔任苗勝公司的業務員
    ，被告乙○○經營千成行係其客戶，其於98年4 月18日9 時
    30分許，送七星牌香菸2 箱至千成商行位於苗栗縣大湖鄉○○街7 號倉庫，並幫被告乙○○搬運一些物品。搬運完畢後
    ，被告乙○○坐在倉庫1 樓樓梯，腳踩在1 樓地面，向其說
    「你晚上會不會想找一個人抱妳睡覺，這樣不是比較好，妳
    男朋友會不會找妳做愛，或是妳會去找他」等語。其聽聞後
    並未正面回應，乃走向倉庫鐵捲門口。被告乙○○於此時從
    其背後擁抱其腰部，並說：「今天要給我什麼」，其見狀撥
    開乙○○之手稱：「不要這樣子，要給你什麼，請你喝飲料
    就好了」等語後，再往該倉庫之外鐵捲門口行走。被告乙○○再度尾隨其後上前擁抱其之身體，並以性器官觸摸其臀部
    ，並將其抱回倉庫內，且以客語稱：「又不怕，好玩嗎！」
    等語，其則高喊：「不要」，被告乙○○將甲女放下，其未
    收貨款立即離開該處並說「我是隨便讓你玩的嗎？」。其離
    開上址後開車到苗栗縣大湖鄉○○街，打電話予丁○○說其
    好想哭，丁○○問其怎麼了，其即說為被告乙○○性騷擾情
    事，丁○○建議其告訴公司此事。嗣於當日中午12時左右，
    其至苗栗縣大湖鄉○○村○○路45號「千成行」，向被告乙○○收貨款，連同先前2 箱香菸及當日香菸，共收了113000
    元。在收款時，被告乙○○先交112000元給其，另拿1 張1
    千元現鈔往外走，其即把該1 千元拿下，因為此1 千元亦係
    要交回公司的款項，其將自被告乙○○處收取的貨款繳回公
    司。當日中午其自千成行冰箱拿了2 瓶咖啡在櫃臺上，並付
    完帳請千成行之人喝飲料，隨即離開該處等情。
  (三)證人丁○○證稱：「（問：你與被害人是什麼關係？）之前
    苗勝公司的同事。」、「（問：在98年4 月18日他有跟你說
    被人家性騷擾嗎？）有。」、「（問：經過是如何？）那時
    候我是跑她的隔壁區，早上時她打給我說被人家性騷擾，且
    一直哭，我問她在哪裡，她跟我說在哪裡，我就過去找她。
    」、「（問：你們是約在哪裡見面？）約在大湖鄉的自由聯
    盟附近。」、、、「（問：有沒有說怎樣性騷擾？）我忘記
    了，但她說一下就一直哭，我叫她先別哭，打給公司、、」
    、「（問：那天你們碰面之後，被害人後來有沒有再去被告
    的商店收錢？）我不知道，那時被害人情緒不好，我就沒有
    問太多了，我只有叫她打回公司。」、「（問：你們大概幾
    點分開？）大概12點多吧。」、、、「（問：後來你回家嗎
    ？）我繼續跑我的線，我的路線是在被害人隔壁區，我叫她
    有事再打給我。」、「（問：她那天是不是情緒都很不好？
    ）那天之後的好幾個月她的情緒都不穩定，常常會哭。」、
    「（問：她之前會這樣嗎？）之前不會。」、、、「（問：
    在去年2 月份時，你有沒有曾經與告訴人及你們歐組長為了
    你們公司要配銷紅酒及香煙的事情，到過被告的商店談論關
    於紅酒及香煙銷售的問題？）我有去過，但不知道是不是這
    個原因，因為那家店不是我的業務。」、「（問：是否記得
    被告的商店與告訴人有過關於紅酒的爭執？）我知道他們曾
    經有過這樣的爭執。」、「（問：你與告訴人的互動為何？
    ）她有什麼事都會跟我講，不管是工作上還是生活上，因為
    我跑她的隔壁區，所以比較近。」、「（問：提示偵續卷第
    9 頁，你在檢察官偵查中所述是否實在？）實在。」、「（
    問：你與被告有沒有金錢或是恩怨？）沒有。」等語（以上
    參審卷99年3 月16日審判筆錄第18至22頁）。是由證人丁○○的證詞，可知其係證稱甲女係苗勝公司的同事，其業務範
    圍在甲女的隔壁區，甲女於98年4 月18日上午打電話給其，
    通話中甲女一直哭稱被性騷擾，其與甲女約在苗栗縣大湖鄉
    自由聯盟附近見面，其發覺甲女情緒不好，要求甲女打電話
    回公司，其則繼續跑業務路線，請甲女有事再打電話給其。
    此事之後，甲女經常情緒不穩定，也常流淚，以前不曾如此
    等情。
  (四)證人即苗勝公司負責人丙○○證稱：甲女於98年4 月20日左
    右某個星期一下午5 時許回到公司，較甲女平日約3 時許回
    到公司晚，伊詢問甲女為何如此，甲女稱去派出所報案，因
    甲女被店家千成行性騷擾，甲女於訴說此事時有流淚。伊向
    甲女表示以後不用過去，派另1 個男性業務員去。98年4 月
    間，公司給業務員1 條七星香菸的價格為545 元，業務員一
    般給店家的價格約為550 元，公司是算毛利制的，業務員的
    收入除底薪外還有績效獎金，業務員應該會將績效獎金抵扣
    或回饋給客戶。於99年1 月5 日，被告乙○○打電話給伊，
    請伊以經理的身份，居中協調被告乙○○與甲女和解。隔天
    伊透過甲女較為要好的同事，轉達甲女能否將此事和解，甲
    女於星期日打電話告知伊要與被告乙○○吃飯當面談，99年
    1 月11日伊做東在苗栗市○○路京饌餐廳請雙方吃飯，當日
    苗勝公司包括伊及甲女在內有6 人到場，及被告乙○○、乙○○的同學，暨甲女的3 位男性友人。餐會時被告乙○○向
    甲女說對不起並道歉，但甲女未表示如何和解，且於餐會開
    始不久後即離去，亦未談論到什麼事等語（參審卷99年4 月
    6 日審判筆錄第3 至9 頁）。
  (五)觀諸告訴人甲女、丁○○、丙○○之上述證詞，復參酌甲女
    98年4 月20日警詢筆錄（參同上他卷第21至22頁）、現場照
    片2 張（98年度偵字第2682號卷第10頁）所示，可證千成行
    倉庫的最外部係為鐵捲門，鐵捲門內的走廊、騎樓處，均堆
    有貨物，面對鐵捲門最右側往前之處即為1 樓樓梯口，甲女
    於98年4 月18日上午10時許左右離開千成行上述倉庫後，有
    打電話告知證人丁○○為被告乙○○性騷擾，復於大湖鄉自
    由聯盟超市附近見面，甲女於當時情緒低落、哭泣流淚。於
    當日後，甲女經常情緒不佳、流淚等事實。甲女於98年4 月
    20日下午4 許至苗栗縣警察局大湖分局大湖派出所報案陳述
    為被告乙○○性騷擾經過後，於當日5 時許，因較平日晚返
    回公司，經證人丙○○詢問後，甲女方告知證人丙○○因為
    被告乙○○性騷擾至派出所製作筆錄，且於陳述上情時流淚
    等事實。是由告訴人甲女於98年4 月18日10時許離開千成行
    倉庫後，先後向證人丁○○、丙○○敘及為被告乙○○性騷
    擾時，均情緒低落、流淚哭泣，之後亦常情緒不佳、流淚等
    情觀察，再參照甲女於審理時作證敘及被告乙○○在倉庫1
    樓樓梯處對其所說的言語等情時，仍不禁潸然落淚等情（參
    審卷99年3 月16日審判筆錄第4 頁），實與遭受性侵害、性
    騷擾之人，因該等情事所產生的創傷症候群相同，由此足證
    甲女證述其於上述時地，為被告乙○○以上述言語騷擾後，
    繼而在不及抗拒之際，被告乙○○先自後兩次擁抱其身體，
    並於第2 次擁抱之際以性器官觸摸其臀部等情為真實可採。
  (六)證人即千成行員工戊○○證稱98年4 月18日當天甲女到店裡
    兩次，第1 次於上午9 時許近來問伊老闆在哪裡，伊稱老闆
    在倉庫，甲女即去倉庫。第2 次於10點快到11點左右到店裡
    收完錢出來櫃臺，表示要請伊等喝飲料，即到後面冰箱拿3
    瓶飲料，到櫃臺結帳，飲料放在桌上付完錢就走了。平常如
    果店裡跟甲女進較多的香菸時，甲女會請員工喝飲料等語（
    參審卷99年4 月6 日審判筆錄第10至13頁）。證人即千成行
    員工己○○證稱於98年4 月18日上午11時左右看見甲女自倉
    庫回到店裡，伊知道甲女當日是要來下貨。甲女與平常一樣
    到店裡要菸錢，與老闆乙○○因講價錢的問題有爭執，但未
    爭吵，當天甲女要離開時，有請伊喝飲料，平常甲女偶爾會
    請伊喝飲料等語（參審卷99年4 月6 日審判筆錄第14至17頁
    ）。是由證人戊○○、己○○的上述證詞觀察，可見甲女在
    與千成行業務往來期間，有請千成行員工喝飲料之舉，98年
    4 月18日中午12時許前後，亦有請千成行的員工喝飲料等事
    實。由此益見甲女證稱被告乙○○於上述倉庫自後擁抱其身
    體且稱：「今天要給我什麼」之際，甲女將被告乙○○的手
    撥開，回答稱：「不要這樣子，要給你什麼，請你喝飲料就
    好了」等語等情為真。
  (七)至被告乙○○及辯護人辯稱：
    1.甲女於98年2 月間向被告乙○○強力推銷進口紅酒，方能
      搭配甲女所銷售苗勝公司香菸的配額，經被告向苗勝公司
      、販售七星香菸總公司傑太公司詢問、投訴後，甲女至千
      成行哭鬧、耍賴近1 小時，後由苗勝公司的主管人員出面
      與被告協調後，紅酒搭配香菸配額之事方落幕。
    2.98年4 月15日另一家公司業務員至千成行推銷七星濃菸1
      條540 元，適甲女到場，因甲女1 條為545 元，三方協調
      後，被告乙○○僅同意1 條540 元的價格向苗勝公司買4
      箱（1 箱50條，4 箱200 條，1 條價差5 元，4 箱為1 千
      元），甲女於98年4 月18日前1 、2 日先將2 箱七星濃菸
      送至千成行，於98年4 月18日再送2 箱。因甲女向被告乙○○收貨款時，仍為545 元1 條，被告乙○○乃向甲女表
      明甲女不用再來店裡，亦不會向甲女購買香菸等語。
    3.被告乙○○接獲大湖派出所員警電話前往製作筆錄前，有
      不明男士打電話給被告，要被告拿錢出來解決，否則要告
      死被告。被告至派出所製作筆錄，在門口即有不明男子向
      被告稱要不要拿錢出來處理，並進入派出所稱要整死被告
      、告死被告，經警制止方離去。99年1 月11日前苗勝公司
      丙○○提議由其出面當公親，希望甲女、被告各退一步和
      解，當日由被告做東相約於苗栗市○○路京饌餐廳碰面，
      甲女偕同3 名男子到場，其中1 名綽號「光享」男子拍桌
      並向被告厲聲稱「就這樣想和解，你想的太容易」，隨即
      與甲女離席，嗣經聯繫該名男子後，方知該名男子受委託
      喬事情，並稱：「告訴人講要被告拿出1 百萬元，否則什
      麼都別說」。
    4.甲女對於本案被性騷擾的事實應該都記得很清楚，其於警
      詢、偵查時證稱被性騷擾的地點係在倉庫內，但其於審理
      時係證稱在樓梯前騎樓，然騎樓是在房屋外，外面還有一
      道鐵捲門，先後證述的地點不符。
    5.千成行倉庫對面有住家，人來人往，案發當日鐵捲門打開
      ，附近鄰居、行人均可清楚看見騎樓之狀態，被告不可能
      於光天化日、眾目睽睽之下對甲女為性騷擾。
    6.甲女提出本件性騷擾的告訴，實有誇大渲染之虞，甚至扭
      曲當日的經過與情形，是否別有所圖、心懷不軌、另有隱
      情。
  (八)然查：
    1.證人戊○○、己○○雖均證稱甲女於98年4 月18日中午至
      千成行向被告乙○○收取貨款時，神情與平日相同，並無
      異樣等語。惟查，甲女於當日離開千成行倉庫後，隨即以
      電話與證人丁○○告知被性騷擾且哭泣等情，已如前述。
      甲女於當日10時許離開遭性騷擾的場域，且與同事訴說上
      情並哭泣，讓自己抑鬱的情緒稍微宣洩後，為收取貨款的
      公事，再度踏入千成行向被告乙○○收取應收貨款，斯時
      ，情緒較為穩定，實在情理之中，自不能因證人戊○○、
      己○○的上述證詞，遽認甲女證述為被告乙○○性騷擾等
      情為虛。換言之，渠等2 人的證詞，不足以作為對被告乙○○有利的認定。
    2.證人丙○○證稱伊有要求業務員要有紅酒業績，98年2 、
      3 月時給業務員設定業績數量，不曉得業務員他們是以何
      種方式，後來甲女有跟伊提起向千成行推銷紅酒此事，伊
      說店家不要，就不要硬塞給店家。伊想一些業務員在店家
      難免有爭執，伊不會在意這些事情等語（參98年度偵續字
      第58號卷第10頁，本院審卷99年4 月6 日審判筆錄第4 頁
      ）。證人戊○○證稱甲女曾向千成行表示香菸要漲健康捐
      ，公司要限配香菸，如果有下紅酒的話，香菸可以多配一
      點，但伊說不要賣紅酒，已經有那麼多紅酒了，紅酒賣不
      出去，伊只要七星而已，結果甲女說那是公司規定的，不
      相信的話可以打電話去公司等語（參審卷99年4 月6 日審
      判筆錄第12頁）。是由證人丙○○、戊○○之上述證詞，
      可知係證人丙○○於98年2 、3 月份，要求苗勝公司業務
      員要有紅酒業績，且設定業績數量。告訴人甲女雖有向千
      成行推銷紅酒，但因千成行表示不需要紅酒，並向苗勝公
      司反應，證人丙○○即向甲女表示店家不要紅酒，就不要
      推銷給店家，千成行亦未向甲女訂購紅酒，甲女亦未再向
      千成行推銷紅酒等事實。
    3.再徵諸證人甲女的上述證詞、被告乙○○陳稱98年4 月18
      日當日業將苗勝公司的貨款全數清償並交付現金予甲女等
      語（參審卷99年4 月6 日審判筆錄第22頁），復參考卷附
      苗勝公司- 千成帳款明細表單、繳款單各1 份（參98年度
      他字第409 號卷第36至37頁）所示，可知在上述紅酒推銷
      事件後，千成行繼續向苗勝公司進貨，有關業務接洽、進
      貨、送貨、收取貨款等事宜，苗勝公司的業務員仍是甲女
      等事實。由此可見，在紅酒推銷事件之爭執後，甲女與被
      告乙○○間的業務往來正常，並無異狀，尚不能因此次的
      爭執，認甲女有誣陷被告乙○○的動機。
    4.復斟酌卷附的苗勝公司- 千成帳款明細表單、繳款單、繳
      款單、現金收入繳款明細表各1 份所示，再斟酌被告乙○○陳稱98年4 月18日已結清貨款，並未積欠苗勝公司任何
      款項等語，及考量證人丙○○證稱公司給業務員七星香菸
      每條的價格為545 元等語，可知甲女於98年4 月15、16、
      17、18日，均有向千成行收取現金的情形，七星濃菸每條
      價格為545 元，苗勝公司98年4 月18日應收貨款為113060
      元，且於當日業由甲女收訖等事實。由此足證，證人甲女
      證稱銷售與被告乙○○的七星濃香菸為每條545 元，從頭
      至尾即係此價格，當日收取的貨款全部是要繳回公司，且
      均繳回公司等語屬實。是被告乙○○辯稱甲女口頭答應每
      條七星香菸售價為540 元，嗣後又硬要收545 元等語為虛
      ，不足採信。
    5.再衡諸甲女於98年4 月18日中午，既已將被告乙○○即千
      成行的應收貨款收訖，被告乙○○並無積欠苗勝公司任何
      款項，甲女自無因被告乙○○積欠貨款心生不滿，憤而誣
      陷被告乙○○的可能。雖被告乙○○陳稱於98年4 月18日
      中午於千成行向甲女表示，甲女以後不要再到千成行，不
      要再跟甲女訂購香菸等語，證人戊○○亦證稱此情。然就
      一般商店與業務員間的業務往來觀察，彼此間就進貨與出
      貨的價格，有所折衝、協調，業務員拉高出貨價，商家壓
      低進貨價，事屬平常。而被告乙○○、告訴人甲女2 人間
      ，就每條七星濃菸係545 元或540 元進貨，本屬有協商、
      談判的空間，相對於業務員而言，爭取愈多的商家，對於
      其業績一定有正面的幫助，亦即其收入因商家數多、業績
      良好而增加，商家對業務員而言，實係其衣食父母之一，
      衡諸常情，業務員實無冒著失去客戶、誣告重責之風險，
      而誣陷商家的可能。準此，告訴人甲女自無因香菸價格之
      歧見而誣陷被告乙○○的可能。
    6.甲女於警詢、偵查時係證稱被告乙○○係在上開倉庫內，
      對其為上述性騷擾之犯行。觀諸卷附照片2 張、辯護人提
      出的照片11張（參審卷99年1 月26日準備程序筆錄之後，
      辯護人刑事準備書狀證一）所示，可知該倉庫有騎樓，騎
      樓外為鐵捲門，係屬該倉庫的最外部。而證人甲女於審理
      時證稱案發時在1 樓梯前方的鐵捲門係關著，並非如辯護
      人提出的照片是打開。當日有兩扇鐵捲門打開，兩扇係關
      著的等語（參審卷99年3 月16日審判筆錄第8 至9 頁）。
      準此，當前述倉庫1 樓樓梯口前面的兩扇鐵捲門關著時，
      該騎樓即屬於倉庫內，證人甲女於警詢、偵查時有關其被
      性騷擾地點之證述，與審理時的證詞相符，並無不一致，
      辯護人此節辯護意旨容有誤會。至辯護人辯稱案發當日上
      述倉庫鐵捲門係打開等情，但本院遍查全卷，並無相關證
      據足資佐證，辯護人此節辯護意旨，尚不能遽信，自不能
      作為對被告有利的認定。
    7.至被告乙○○辯稱告訴人委託他人向其要求1 百萬元賠償
      金乙節。茲因本卷內並無其他證據，足資佐證被告之上述
      陳述，尚不能遽信。退步言之，縱告訴人甲女有委託他人
      要求被告乙○○賠償金錢，亦不能以此而遽認告訴人甲女
      係為獲取賠償金而誣陷被告。
   (九)綜上，被告之上述辯解，無非臨訟卸責之詞，辯護人的辯
     護意旨不能作為對被告有利的認定或容有誤會，均不足為
     採。此外，復有苗勝公司- 千成帳款明細表、估價單、繳
     款單、現金收入繳款明細表各1 份、照片2 張在卷可考，
     其違反性騷擾防治法之犯行，洵堪認定。
四、核被告乙○○所為，係犯違反性騷擾防治法第25條第1 項之
    意圖性騷擾，乘人不及抗拒而為擁抱及觸摸其臀部之行為罪
    。按數行為於同時同地或密切接近之時地實施，侵害同一之
    法益，各行為之獨立性極為薄弱，依一般社會健全觀念，在
    時間差距上，難以強行分開，在刑法評價上，以視為數個舉
    動之接續施行，合為包括之一行為予以評價，較為合理，則
    屬接續犯，而為包括之一罪（最高法院86年台上字第3295號
    判例可資參照）。本件被告乙○○於上址，先後兩次乘被害
    人甲女不及抗拒之際，自後擁抱甲女之腰部，再自後擁抱甲
    女之身體及性器官觸摸甲女臀部，係基於同一意圖性騷擾之
    犯意，為完成同一性騷擾之目的，而於緊接之密接時間內，
    利用同一犯罪機會接續為之，為接續犯，係實質上一罪，僅
    成立一個意圖性騷擾，乘人不及抗拒而為擁抱及觸摸其臀部
    之行為罪。本院爰審酌被告為逞一己私欲，竟趁被害人不及
    抗拒之際，任意擁抱其身體，並以性器官觸摸其臀部，不尊
    重個人對於身體之自主權利，且將使被害人在心理上產生恐
    懼感，甚而影響其日後部分之日常生活，行為實屬不該。復
    考量其於犯後飾詞否認犯行，且未與被害人和解、賠償被害
    人損失等一切情狀，量處如主文所示之刑，並諭知易科罰金
    之折算標準。
據上論斷，依刑事訴訟法299 條第1 項前段，性騷擾防治法第25
條第1 項，刑法第11條前段、第41條第1 項前段，判決如主文。
本案經檢察官林俊杰到庭執行職務。
中    華    民    國    99    年    4     月    20    日
                    刑事第一庭  法  官  呂曾達  
以上正本證明與原本無異。
如不服本判決，應於判決送達後10日內向本院提出上訴狀（應抄
附繕本），其未敘述上訴理由者，應於上訴期間屆滿後20日內補
提理由書狀於本院，上訴於臺灣高等法院臺中分院。告訴人或被
害人如對於本判決不服者，應具備理由請求檢察官上訴，其上訴
期間之計算係以檢察官收受判決正本之日期為準。
                                書記官  劉容辰
中    華    民    國    99    年    4     月    20    日
附錄本案論罪科刑法條全文：
性騷擾防治法第25條第1項：
意圖性騷擾，乘人不及抗拒而為親吻、擁抱或觸摸其臀部、胸部
或其他身體隱私處之行為者，處2 年以下有期徒刑、拘役或科或
併科新臺幣10萬元以下罰金。

司法院資訊處製作；財團法人民間司法改革基金會備份。
